【裁判字號】    90,訴,54
【裁判日期】    900227
【裁判案由】    違反毒品危害防制條例
【裁判全文】
臺灣雲林地方法院刑事判決                         八十九年度易字第一０二二號
    公  訴  人  臺灣雲林地方法院檢察署檢察官
    被      告  甲○○
右列被告因違反毒品危害防制條例案件，經檢察官提起公訴（八十九年度偵字第一二
八二號、一四二０號），及移送併辦（八十九年度偵字第一四二０號）本院判決如左
：
    主  文
甲○○連續施用第一級毒品，累犯，處有期徒刑壹年，又連續施用第二級毒品，累犯
，處有期徒刑陸月，應執行有期徒刑壹年肆月。
扣案之第一級毒品海洛因淨重零點零貳公克（包裝重零點貳肆公克）、第二級毒品安
非他命壹包，驗餘淨重零點零貳公克、吸食器、分裝管各壹支、吸食器壹個均沒收銷
燬之。扣案之注射針筒壹支沒收之。
    事  實
一、甲○○前因違反麻醉藥品管理條例案件，經法院判處有期徒刑四月，於民國八十
    五年十二月十日易科罰金執行完畢。又因施用毒品案件，經本院裁定送觀察勒戒
    後，認無繼續施用毒品傾向，經本院於八十七年八月二十七日，以八十七年易字
    第四一四號刑事判決免刑，又再因施用毒品案件，經台灣苗栗地方法院裁定送觀
    察勒戒後，認有繼續施用毒品傾向，經檢察官提起公訴，由該法院以八十八年易
    字第一七五號刑事判決有期徒刑三月。詎甲○○猶不知悔改，復基於施用毒品之
    概括犯意，於八十九年三月中旬起，至同年九月二十七日，在雲林縣麥寮鄉興華
    村山寮三二號住處廁所，將第二級毒品安非他命置於玻璃球內燒烤以吸食器吸食
    之方式，連續施用第二級毒品安非他命，約每星期施用一次。復於八十九年八月
    下旬起至同年九月十一日，在雲林縣麥寮鄉沙崙後之土地公廟，將第一級毒品海
    洛因置於注射針筒施打之方式，連續施用第一級毒品海洛因，共施用三次。嗣於
    八十九年四月二十三日，在台北市○○路與東興路口，為警查獲持有安非他命一
    包及吸食器一支，又於同年九月十三日，在雲林縣崙背鄉○○村○○路旁，為警
    查獲持有第一級毒品海洛因一包、供其施用毒品用為其所有之注射針筒一支、毒
    品分裝管一支，再於同年九月二十八日，在雲林縣斗六市○○路天安宮前，為警
    查獲其持有吸食器一個等物，經採集尿液送驗後呈毒品反應，而經檢察官聲請，
    由本院於八十九年十一月二十七日以八十九年毒聲字第一五四六號裁定送戒治處
    所強制戒治。
二、案經台北市警察局松山分局報告台灣台北地方法院檢察署呈請台灣高等法院檢察
    署另轉台灣雲林地方法院檢察署及雲林縣警察局西螺分局及虎尾分局報告臺灣雲
    林地方法院檢察署檢察官偵查起訴及移送併辦。
    理  由
一、訊據被告甲○○對右揭犯罪事實均坦承不諱，而被告經警查獲時所採集之尿液，
    經送驗結果，分別呈現甲基安非他命、嗎啡陽性反應之事實，亦有廣益醫事檢驗
    所濫用藥物檢驗報告、台北市立療養院煙毒尿液檢驗報告書各一紙、雲林縣衛生
    局煙毒尿液檢驗成績書二紙在卷足參，並有扣案之安非他命、吸食器、分裝管、
    注射針筒等物足資佐證，而上開物品經送驗結果，安非他命一包認確係毒品安非
    他命，淨重０˙０三公克，驗餘淨重０˙０二公克，吸食器一支，有甲基安非他
    命成分，吸食器一個，有甲基安非他命成分，海洛因一包，認確係毒品海洛因，
    淨重０˙０二公克（包裝重０˙二四公克），注射針筒則未檢出毒品成分，分裝
    管則檢驗出有甲基安非他命成分等事實，有內政部警政署刑事警察局鑑驗通知書
    三份、法務部調查局鑑定通知書一份等書證附卷可稽。又被告前因施用毒品案件
    ，經本院裁定觀察勒戒後認無繼續施用毒品傾向而為免刑判決，嗣又因施用毒品
    案件，經觀察勒戒後認有繼續施用毒品傾向，而經法院判處有期徒刑三月等情，
    亦有本院八十七年易字第四一四號刑事判決、台灣苗栗地方法院八十八年易字第
    一七五號刑事判決等附卷足憑，此外，並有本院八十九年毒聲字第一五四六號裁
    定在卷可按，事證明確，被告三犯施用毒品罪之犯行堪以認定，自應依法論科。
二、核被告所為，係犯毒品危害防制條例第十條第一項、第二項之罪。被告持有毒品
    之低度行為為施用毒品之高度行為所吸收，不另論罪。公訴人對被告八十九年三
    月中旬至八十九四月二十三日或其前四日止施用安非他命之犯行未予起訴，惟此
    與起訴事實有裁判上一罪之關係，為起訴效力所及，本院自應一併予以審究。被
  告先後多次犯行，時間緊接，分別觸犯犯罪構成要件相同之罪名，顯係基於概括
    犯意而為，應依連續犯規定分別論以一罪，並皆加重其刑。又被告前因違反麻醉
    藥品管理條例案件，經法院判處有期徒刑四月，於八十五年十二月十日易科罰金
    執行完畢，有台灣雲林地方法院檢察署刑案資料查註紀錄表在卷足考，其於五年
    內再犯本件有期徒刑以上之罪，為累犯，依法均遞加重其刑。爰審酌被告多次吸
    毒無法戒除，為警查獲後仍我行我素，足認其意志薄弱，品行不端，又身上時常
    攜帶吸食工具，顯見其吸毒習慣甚深，認應較長時間隔離以戒除其毒性，並犯後
    坦承犯行，態度良好等一切情狀，各量處如主文所示之刑，並定其應執行刑。扣
    案之海洛因、安非他命各一包、分裝管、吸食器各一支、吸食器一個，均有毒品
    反應而為毒品無誤，自應依法沒收銷燬之，扣案之注射針筒一支，為被告所有且
    為其施打毒品所用之物，經被告供明在卷，自應依法宣告沒收之。
據上論斷，應依刑事訴訟法第二百九十九條第一項前段，毒品危害防制條例第十條第
一項、第二項、第十八條第一項前段、刑法第十一條前段、第五十六條、第四十七條
、第五十一條第五款、第三十八條第一項第二款，判決如主文。
中      華      民      國      九十      年      二    月    二十七    日
                                        臺灣雲林地方法院刑事第一庭
                                            法  官
如不服本判決，應於判決送達後十日內，向本院提出上訴狀。（須附繕本）
附錄法條：毒品危害防制條例第十條第一項、第二項


司法院資訊處製作；財團法人民間司法改革基金會備份。
